臺灣臺中地方法院刑事裁定
111年度聲字第918號
聲  請  人  臺灣臺中地方檢察署檢察官
受  刑  人  陳秉楠



上列聲請人因受刑人數罪併罰有二裁判以上，聲請定其應執行之
刑（111年度執聲字第619號），本院裁定如下：
    主    文
陳秉楠犯如附表所示各罪所處之刑，應執行有期徒刑伍月，如易
科罰金，以新臺幣壹仟元折算壹日。
    理    由
一、聲請意旨略以：受刑人陳秉楠犯數罪，先後判決確定如附表
    ，應依刑法第53條、第51條第5款規定，定應執行之刑，爰
    依刑事訴訟法第477條第1項之規定聲請裁定，併請依刑法第
    41條第1項、第8項，諭知易科罰金之折算標準等語。　　
二、按裁判確定前犯數罪者，併合處罰之。數罪併罰，有二裁判
    以上，分別宣告多數有期徒刑者，於各刑中之最長期以上，
    各刑合併之刑期以下，定其刑期，但不得逾30年，刑法第50
    條、第53條、第51條第5款分別定有明文。次按犯最重本刑
    為5年以下有期徒刑以下之刑之罪，而受6月以下有期徒刑或
    拘役之宣告者，得以新臺幣1仟元、2仟元或3仟元折算1日，
    易科罰金，同法第41條第1項前段亦有明定。
三、查受刑人陳秉楠前於民國（下同）110年9月上旬某日至同年
    月4日犯持有第三級毒品純質淨重5公克以上罪，經本院以11
    0年度中簡字第2566號判決判處有期徒刑3月，如易科罰金，
    以1仟元折算1日確定（如附表編號1）；次於103年3月7日共
    同犯恐嚇危害安全罪，經本院以110年度簡字第1418號判決
    判處有期徒刑3月，如易科罰金，以1仟元折算1日（如附表
    編號2）等情，有上開判決書、臺灣高等法院被告前案紀錄
    表在卷可稽。茲檢察官聲請定其應執行之刑，經核與法律規
    定相符，爰依法定其應執行之刑。
四、次按數罪併罰之定應執行之刑，係出於刑罰經濟與責罰相當
    之考量，並非予以犯罪行為人或受刑人不當之利益，為一種
    特別的量刑過程，相較於刑法第57條所定科刑時應審酌之事
    項係對一般犯罪行為之裁量，定應執行刑之宣告，乃對犯罪
    行為人本身及所犯各罪之總檢視，除應考量行為人所犯數罪
    反應出之人格特性，並應權衡審酌行為人之責任與整體刑法
    目的，包含各別刑罰規範之目的、輕重罪間體系之平衡、整
    體犯罪非難評價、各行為彼此間之偶發性、與被告前科之關
    聯性、各行為所侵害法益之專屬性或同一性、數罪對法益侵
    害之加重效應、罪數所反映之被告人格特性與犯罪傾向、社
    會對特定犯罪例如一再殺人或販毒行為處罰之期待等因素，
    在量刑權之法律拘束性原則下，依刑法第51條第5 款之規定
    ，採限制加重原則，以宣告各刑中之最長期為下限，各刑合
    併之刑期為上限，但最長不得逾30年，資為量刑自由裁量權
    之外部界限，並應受法秩序理念規範之比例原則、平等原則
    、責罰相當原則、重複評價禁止原則等自由裁量權之內部抽
    象價值要求界限之支配，使以輕重得宜，罰當其責，俾符合
    法律授與裁量權之目的，以區別數罪併罰與單純數罪之不同
    ，兼顧刑罰衡平原則（最高法院96年度台上字第7583號、10
    0 年度台上字第21號判決意旨參照）。再者，法院於酌定執
    行刑時，不得違反刑法第51條之規定，並應體察法律規範之
    目的，謹守法律內部性界限，以達刑罰經濟及恤刑之目的。
    法院依刑法第51條第5 款定執行刑者，宜注意刑罰邊際效應
    隨刑期而遞減及行為人所生痛苦程度隨刑期而遞增之情形，
    並考量行為人復歸社會之可能性，妥適定執行刑。執行刑之
    酌定，並宜綜合考量行為人之人格及各罪間之關係；審酌各
    罪間之關係時，宜綜合考量數罪侵害法益之異同、對侵害法
    益之加重效應及時間、空間之密接程度，各罪間之獨立程度
    較高者，法院宜酌定較高之執行刑，但仍宜注意維持輕重罪
    間刑罰體系之平衡。　　　　
五、本院審酌受刑人陳秉楠分別犯如附表各編號所示持有第三級
    毒品、共同恐嚇危害安全等罪，各罪之犯罪時間、地點俱屬
    相異，所侵害之法益亦非相同，為截然不同類型之犯罪，是
    以所定之執行刑自不宜從輕，並斟酌本件對全體犯罪應予之
    整體非難評價程度，暨前述各罪定應執行刑之外部界限（各
    宣告刑中刑期最長之有期徒刑3月以上，各刑合併之刑期即
    有期徒刑6月以下）等一切情狀為整體評價，復參酌受刑人
    對本件定應執行刑表示不合併等詞，有本院詢問受刑人定應
    執行刑陳述意見表在卷可憑（見本院卷第25頁），惟聲請定
    應執行刑之聲請權人，為該案犯罪事實最後判決之法院之檢
    察官，聲請該法院裁定之，刑事訴訟法第477條第1項定有明
    文，檢察官既已依法提出聲請，本院當依法裁定，不受受刑
    人上揭意見之拘束，爰依法定其應執行之刑如主文所示，並
    諭知易科罰金折算標準如主文所示。
六、爰依刑事訴訟法第477條第1項，刑法第53條、第51條第5款
    、第41條第1項前段，裁定如主文。　　　　
中　　華　　民　　國　　111 　年　　4 　　月　　29　　日
                    刑事第八庭    法  官  高思大
以上正本證明與原本無異。
如不服本裁定，應於收受送達後5日內向本院提出抗告狀（應附
繕本）。
                                  書記官  黃聖心
中　　華　　民　　國　　111 　年　　4 　　月　　29　　日
附表：
編號  1 2 罪名  毒品危害防制條例(持有第三級毒品罪) 共同恐嚇危害安全罪 宣告刑  有期徒刑3月，如易科罰金，以1仟元折算1日。 有期徒刑3月，如易科罰金，以1仟元折算1日。 犯罪日期  110年9月上旬某日至110年9月14日 103年3月7日 偵查(自訴)機關年度案號  臺中地檢署110年度偵字第31774號 臺中地檢署110年度偵字第1242號 最後 事實審 法院 臺中地院 臺中地院  案號 110年度中簡字第2566號 110年度簡字第1418號  判決 日期 110年12月9日 110年12月28日 確定 判決 法院 臺中地院 臺中地院  案號 110年度中簡字第2566號 110年度簡字第1418號  確定 日期 111年1月4日 111年2月22日 是否得易科罰金或易服社會勞動  均是 均是 備註  臺中地檢署111年度執字第1387號 臺中地檢署111年度執字第2847號